臺灣嘉義地方法院刑事判決　　　　　　 96年度簡上字第255號
上　訴　人
即　被　告　甲○○
上列上訴人即被告因妨害投票案件，不服本院簡易庭民國九十六
年六月二十八日九十六年度嘉簡字第五三二號第一審判決（聲請
簡易判決處刑案號：臺灣嘉義地方法院檢察署九十六年度選偵字
第四號），提起上訴，本院判決如下：
    主  文
上訴駁回。
    理  由
一、刑事訴訟法第三百六十二條規定：「原審法院認為上訴不合
    法律上之程式或法律上不應准許或其上訴權已經喪失者，應
    以裁定駁回之。」；第三百六十七條規定：「第二審法院認
    為上訴書狀未敘述理由或上訴有第三百六十二條前段之情形
    者，應以判決駁回之。但其情形可以補正而未經原審法院命
    其補正者，審判長應定期間命其補正。」。前揭規定均列在
    刑事訴訟法第三編（上訴編）第二章（第二審之章）之內，
    為同法第四百五十五條之一第三項規定準用於不服簡易判決
    而上訴於管轄之第二審地方法院合議庭之情形，此合先敘明
    之。
二、按檢察官聲請簡易判決處刑之案件，被告於偵查中自白者，
    得向檢察官表示「願受科刑之範圍」或「願意接受緩刑之宣
    告」，檢察官同意者，應記明筆錄，並即以被告之表示為基
    礎，向法院求刑或為緩刑宣告之請求。被告自白犯罪但未向
    檢察官為「願受科刑之範圍」或「願意接受緩刑之宣告」之
    表示者，在審判中得向法院為之，檢察官亦得依被告之表示
    向法院求刑或請求為緩刑之宣告。檢察官向法院求刑或為緩
    刑宣告之請求，抑或被告向法院表示「願受科刑之範圍」或
    「願意接受緩刑之宣告」之表示之情形下，法院應於「檢察
    官求刑」或「緩刑宣告請求」之範圍內為判決。刑事訴訟法
    第四百五十一條之一第一項、第三項、第四項前段定有明文
    。而法院依刑事訴訟法第四百五十一條之一之請求所為之科
    刑判決，不得上訴，亦為同法第四百五十五條之一第二項所
    明定。
三、查本件上訴人即被告甲○○係經臺灣嘉義地方法院檢察署檢
    察官以九十六年度選偵字第四號向本院聲請以簡易判決處刑
    ，本院嘉義簡易庭以九十六年度嘉簡字第五三二號審理，並
    於九十六年六月二十八日為被告有罪之科刑判決，被告不服
    向管轄之本院合議庭提起上訴。被告在原審審理時，曾於九
    十六年四月四日具狀表示：「經查，被告業亟思改過，幡然
    悔悟，願就檢察官聲請簡易判決處刑書所載犯行坦承不諱；
    惟懇請鈞院審酌被告係為圖當選，致罹本案，素行良好，一
    時失慮，偶罹刑典，惡性非鉅，．．經此教訓信無再犯之虞
    ，實以暫不執行較為適當等情，參諸上開說明，賜『緩刑』
    之諭知，用啟自新，．．。」等語（一審卷第十一頁至第十
    二頁刑事答辯狀）。不僅如此，又於九十六年四月二十五日
    原審訊問時，當庭表示：「我認罪．．請判我緩刑，．．如
    鈞院採納我的意見而為判決時，則我不得上訴。」等語（一
    審卷第二十八頁訊問筆錄）。原審在被告前開「願受緩刑之
    宣告」之表示下，當庭諭知：「被告表示『願意接受緩刑之
    宣告』，如經法院採納而為判決，則依刑事訴訟法第四百五
    十五條之一第二項規定，不得上訴。」等語（一審卷第二十
    八頁訊問筆錄）。原審嗣於九十六年六月二十八日判處被告
    「有期徒刑六月，如易科罰金以銀元三百元即新臺幣九百元
    折算一日，緩刑二年，褫奪公權二年。」，判決書理由欄第
    七點復載明：「依刑事訴訟法第四百五十五條之一第二項之
    規定，被告五人（含上訴人即被告甲○○）均不得上訴。」
    等語。原審判決既就被告經檢察官聲請簡易判決處刑部分以
    簡易判決判處被告罪刑併宣告「緩刑二年」，顯在被告「願
    受緩刑之宣告」表示之範圍內而為判決，該判決係屬法院本
    於刑事訴訟法第四百五十一條之一之請求所為之科刑判決，
    依同法第四百五十五條之一第二項規定，被告自不得對之提
    起上訴，其提起上訴，乃法律上不應准許。
四、雖被告上訴意旨另稱，係因誤認緩刑之效力及於褫奪公權宣
    告始予認罪，認罪非出於任意云云。經查，緩刑之效力不及
    於從刑與保安處分之宣告；從刑之種類如下：一、褫奪公權
    ，刑法第七十四條第五項、第三十四條第一項均有明文。是
    緩刑之效力不及於屬於從刑之褫奪公權，係屬法律明文規定
    ，至為明確。其次，原審認定被告所犯者，為刑法第六章妨
    害投票罪章下第一百四十六條第一項之以非法方法使投票發
    生不正確結果之妨害投票罪，則依公職人員選舉罷免法第九
    十八條第三項「犯刑法分則第六章之妨害投票罪宣告有期徒
    刑以上之刑者，並宣告褫奪公權。」之規定，原審必須依職
    權一併宣告褫奪公權。原審判處被告罪刑時所一併宣告之褫
    奪公權，乃出於法律強制規定，且經法律明文為緩刑效力所
    不及，非屬當事人得請求法院予以減免之對象。而上開法律
    係經法定程序制定、公告及施行，被告上訴意旨指稱誤解法
    律規定云云，諉無可採。從而，本件上訴係屬法律上不應准
    許，且無從補正，爰不經辯論，逕以判決駁回之。
據上論結，依刑事訴訟法第四百五十五條之一第一項、第二項、
第三項、第三百六十七條前段、第三百七十二條，判決如主文。
中　　華　　民　　國　　96　　年　　10　　月　　11　　日
                  刑事第五庭審判長  法　官  林信旭
                                    法　官  洪嘉蘭
                                    法  官  張道周
上列正本證明與原本無異。
本件不得上訴。
中　　華　　民　　國　　96　　年　　10　　月　　11　　日
                                    書記官  黃意雯
